【裁判字號】    89,易,982
【裁判日期】    900323
【裁判案由】    贓物
【裁判全文】
台灣苗栗地方法院刑事判決                          八十九年度易字第九八二號
    公  訴  人  臺灣苗栗地方法院檢察署檢察官
    被      告  乙○○
右列被告因贓物案件，經檢察官提起公訴（八十九年度偵字第三三二五號），本院判
決如左：
    主  文
乙○○收受贓物，處有期徒刑伍月，如易科罰金，以參佰元折算壹日。
    事  實
一、乙○○前於民國八十年十二月三日因竊盜案件，經台灣新竹地方法院判處有期徒
    刑三年，緩刑三年確定。又於八十九年八月十二日九時二十分，在苗栗縣頭份鎮
    ○○里○○路與民族路遇到不詳年籍姓名綽號「阿明」成年男子，明知「阿明」
    所持有懸掛車牌號碼ＴＭＱ－４６９號輕型機車，該車牌係甲○○之姐於八十五
    年十二月間在苗栗縣頭份鎮立圖書館前失竊，該機車車身ＲＰＷ－０１７號係丙
    ○○於八十八年八月六日上午八時許在苗栗縣頭份鎮○○里○○路與建國路口失
    竊，係來源不明之贓物，仍於八十九年八月十二日上午九時二十分，在頭份鎮農
    會前下公園向「阿明」之不詳姓名男子借用該機車騎，並約定於同年月十四日歸
    還，後於同年月十三日上午十一時四十分在苗栗縣頭份鎮新華里十三鄰第二活動
    中心前為警查獲，並扣得上開機車。
二、案經苗栗縣警察局頭份分局報請臺灣苗栗地方法院檢察署檢察官偵查起訴。
     理  由
一、被告乙○○不否認於八十九年八月十二日上午九時二十分，在頭份鎮農會前下公
    園向「阿明」之不詳姓名男子借用該機車騎，並約定於同年月十四日歸還，後於
    同年月十三日上午十一時四十分在苗栗縣頭份鎮新華里十三鄰第二活動中心前為
    警查獲之事實，惟矢口否認明知上開機車為贓物，辯稱：伊不知車子是偷來的，
    係向朋友「阿明」所借云云。經查，上開機車的車牌為被害人甲○○所遺失及車
    身為被害人丙○○所述失竊，業經上開被害人二人於警察局陳述明確，並有失竊
    資料個別查詢報表查表二張、贓物認領保管單二紙附卷可稽，被告於警察局及偵
    查中均供稱係向「阿平」所借，於本院拘提到案時供稱：「朋友交給我騎的，我
    朋友偷的，我向他借的，他有給我鑰匙，我只知他叫『阿明』，我們沒有約定如
    何還車。」等語，與本院審理中供詞：「向『阿明』所借，『阿平』即『阿明』
    ，沒有「阿平」此人，雙方約定十四日還車。」等情相比較，就借車姓名、還車
    時間所述前後已有不同，唯查被告供稱與『阿明」不熟，則何以「阿明」肯出借
    機車？被告不願誠實供述，故無法得實情，然依前所述實難認被告於騎上開機車
    之際，未看行照，無贓物之認識！綜上所述，被告應有知贓之情，被告上開所辯
    顯係卸責之詞，不足採信，本案事證明確，被告犯行應堪認定。
二、核被告所為，係犯刑法第三百四十九條第一項收受贓物罪。爰審酌被告有竊盜之
    前科，有本院被告全國前案紀錄表在卷可稽，犯罪之動機目的在收受贓物代步，
    造成他人之不便所生之損害，及犯罪後否認犯行等一切情狀，判處如主文所示之
    刑，並諭知易科罰金之折算標準。
據上論斷，應依刑事訴訟法第二百九十九條第一項前段、刑法第三百四十九條第一項
、第四十一條、罰金罰鍰提高標準條例第一條前段、第二條，判決如主文。
本案經檢察官呂曾達到庭執行職務。
中     華      民      國       九十     年     三    月   二十三       日
                                        臺灣苗栗地方法院刑事庭
                                            法  官  張  珈  楨
右正本證明與原本無異。
如不服本判決，應於判決送達後十日內向本院提出上訴狀( 應附繕本 )，上訴於
臺灣高等法院台中分院。
                                            書記官  趙  崇  彬
中    華       民       國      九十     年     三    月   二十六      日
附錄論罪法條
刑法第三百四十九條第一項：
收受贓物者，處三年以下有期徒刑、拘役或五百元以下罰金。


司法院資訊處製作；財團法人民間司法改革基金會備份。
